

#### CONTACTO

- francolegnazzi@hotmail.com
- **(**) +54 9 11-3239-0088
- Puenos Aires, Argentina
- in www.linkedin.com/in/franco legnazzi/
- □ www.portfolio.com

#### CURSOS

#### Photoshop e Illustrator

Coderhouse | Febrero 2021 - Abril 2021

## Embassy Certificate of English -Language level upper-intermediate

Embassy CES Fort Lauderdale | Octubre 2011 - Noviembre 2011

#### COMPETENCIAS

- HTML5
- CSS
- Javascript
- React Js
- Node Js
- GitHub
- jQuery
- Bootstrap
- SASS
- Adobe Photoshop
- Adobe Illustrator

# FRANCO LEGNAZZI

## DESARROLLADOR FRONT END

#### PERFIL PERSONAL

Soy desarrollador Front End con un marcado perfil orientado al diseño y las nuevas tecnologías. Me desempeño en desarrollar y realizar diseños fluidos y funcionales para una buena experiencia de usuario con diseño responsive para cualquier dispositivo.

Actualmente estoy en la búsqueda de mi primer experiencia laboral para poder desarrollar mis habilidades en el ámbito de la programación.

## EXPERIENCIA LABORAL

# Encargado de administración

Club Deportivo La Calle | Febrero 2018 - Actualidad

- Recepción de clientes
- Atención telefónica
- Venta de servicios
- Control de caja y planillas de Excel
- Tareas administrativas y de supervisión

### Empleado de administración

Rinnova SRL | Febrero 2013 - Diciembre 2017

- Atención al público con marcado perfil comercial
- Venta de productos y servicios
- Supervisión de tareas diarias
- Negociación con compañías de seguro

# FORMACIÓN ACADÉMICA

## Carrera de Desarrollo Front End React

Coderhouse | Mayo 2021 - Enero 2022

- Desarrollo Web
- Javascript
- React Js

Promedio: 10

## Bachillerato Bilingüe - Economía y Administración

San Joaquín School | Marzo 2006 - Diciembre 2012